臺灣板橋地方法院刑事判決　　　　　　　 94年度訴字第263號
公　訴　人　臺灣板橋地方法院檢察署檢察官
被　　　告　甲○○
上列被告因違反毒品危害防制條例案件，經檢察官提起公訴（九
十四年度毒偵字第五八五號），以及移送併案審理（臺灣板橋地
方法院檢察署九十四年度毒偵字第四一五九號），本院判決如下
：
    主    文
甲○○連續施用第一級毒品，累犯，處有期徒刑拾月。扣案之第
一級毒品海洛因壹包（驗餘淨重零點零陸公克）沒收銷燬之。又
連續施用第二級毒品，累犯，處有期徒刑捌月。扣案之第二級毒
品安非他命壹包（毛重零點柒公克）沒收銷燬之。應執行有期徒
刑壹年伍月。扣案之第一級毒品海洛因壹包（驗餘淨重零點零陸
公克）及第二級毒品安非他命壹包（毛重零點柒公克）均沒收銷
燬之。
    犯罪事實
一、甲○○前於民國八十七年間因施用毒品案件，經依本院八十
    七年度毒聲字第七一四號裁定送觀察、勒戒後，認無繼續施
    用毒品之傾向，由臺灣板橋地方法院檢察署檢察官以八十七
    年度偵字第一四七六０號為不起訴處分確定。復於同年間因
    施用毒品案件，經依本院八十七年度毒聲字第三七二二號裁
    定送觀察、勒戒後，認有繼續施用毒品之傾向，除經依本院
    八十七年度毒聲字第四一六二號裁定令入戒治處所施以強制
    戒治，嗣因執行強制戒治成效及格，無繼續戒治之必要，本
    院以八十八年度毒聲字第三０六二號裁定停止戒治，所餘期
    間付保護管束，於八十八年七月十六日釋放出所，該停止戒
    治付保護管束期間至八十八年十二月二十九日期滿外，另由
    臺灣板橋地方法院檢察署檢察官以八十九年度毒偵字第五五
    七號提起公訴，惟經本院以八十九年度易字第六二一號判決
    公訴不受理確定。又於九十年間因施用毒品案件，經依本院
    九十年度毒聲字第四五九號裁定送觀察、勒戒後，認有繼續
    施用毒品之傾向，除經依本院九十年度毒聲字第二七五五號
    裁定令入戒治處所施以強制戒治，於九十一年七月五日戒治
    期滿外，並由臺灣板橋地方法院檢察署檢察官以九十年度毒
    偵緝字第四五八號聲請簡易判決處刑，經本院以九十年度板
    簡字第一三七二號判處有期徒刑六月，如易科罰金，以三百
    元折算一日確定；又經臺灣花蓮地方法院檢察署檢察官以九
    十年度毒偵字第一０八０號提起公訴，經臺灣花蓮地方法院
    以九十一年度訴字第二九號判處有期徒刑八月，甲○○不服
    而上訴至臺灣高等法院花蓮分院，嗣撤回上訴而確定。上揭
    二罪復經臺灣花蓮地方法院以九十二年度聲字第四三號裁定
    應執行有期徒刑一年一月確定。甲○○於前開強制戒治期滿
    並於翌日釋放出所，旋解送臺灣臺北監獄臺北分監接續執行
    前述徒刑，於九十二年七月二十六日縮短刑期執行完畢。
二、甲○○竟仍不思戒絕毒癮，復基於施用第一級毒品海洛因及
    施用第二級毒品安非他命之概括犯意，(一)於九十三年十二月
    八日上午某時許，在臺北縣中和市○○路一二六巷一弄二之
    二號內，以將第一級毒品海洛因置於香菸內點燃吸聞之方式
    施用第一級毒品海洛因一次，另以將第二級毒品安非他命置
    於玻璃球中加熱燒烤產生煙霧吸聞之方式施用第二級毒品安
    非他命一次。(二)於九十四年四月十一日下午某時許，在臺北
    縣三峽鎮友人住處內，以同上方式分別施用第一級毒品海洛
    因及第二級毒品安非他命各一次。嗣經警於九十三年十二月
    八日下午二時三十分許，在臺北縣中和市○○路一二六巷一
    弄二之二號內查獲。又因經本院合法傳、拘無著而發佈通緝
    ，為警於九十四年四月十二日上午九時五十分許，在桃園縣
    桃園市○○路一九八號前查獲，並扣得其持有預備供施用之
    第一級毒品海洛因一包（驗餘淨重０．０六公克）及第二級
    毒品安非他命一包（毛重０．七公克），而得悉上情。
三、案經臺北市政府警察局刑事警察大隊報請臺灣板橋地方法院
    檢察署檢察官偵查起訴，以及移送併案審理。
    理    由
一、上揭犯罪事實，業據被告甲○○於本院訊問時自白不諱（見
    本院九十四年五月十七日準備程序筆錄），而其於九十三年
    十二月八日晚間十時許、九十四年四月十二日上午十一時許
    ，分別經警採集其尿液送驗結果，確均呈安非他命類陽性反
    應及鴉片類陽性反應，有臺北市政府警察局刑事警察大隊毒
    品案件尿液委驗單影本、桃園縣政府警察局桃園分局被採尿
    人姓名編號對照表各一份及臺灣尖端先進生技醫藥股份有限
    公司濫用藥物檢驗報告二份附卷可稽（見臺灣板橋地方法院
    檢察署九十四年度毒偵字第五八五號偵查卷＜下稱Ａ偵查卷
    ＞第四頁及第六頁、臺灣桃園地方法院檢察署九十四年度毒
    偵字第二二五七號偵查卷＜下稱Ｂ偵查卷＞第三十八頁及第
    七十六頁）。復有被告持有預備供施用之第一級毒品海洛因
    一包（驗餘淨重０．０六公克）、第二級毒品安非他命一包
    （毛重０．七公克）扣案以及法務部調查局九十四年五月二
    十六日調科壹字第０八０００九三六四號鑑定通知書一紙附
    卷（見Ｂ偵查卷第七十三頁）可資佐證，足認被告自白與事
    實相符。此外，被告前經送觀察、勒戒後，認有繼續施用毒
    品之傾向，再令入戒治處所施以強制戒治，於九十一年七月
    五日戒治期滿並於翌日釋放出所等事實，有臺灣板橋地方法
    院檢察署檢察官九十年度毒偵緝字第四五八號聲請簡易判決
    處刑書、本院九十年度板簡字第一三七二號刑事簡易判決及
    臺灣花蓮地方法院九十一年度訴字第三九號刑事判決各一份
    （見Ａ偵查卷第四十四頁至第四十七頁）以及臺灣高等法院
    被告前案紀錄表一件（附於本院卷宗）存卷可按。綜上，本
    案事證明確，被告於強制戒治處分執行完畢釋放後，五年以
    內再犯本案施用第一級毒品及第二級毒品等犯行均堪認定，
    應予依法論罪科刑。
二、核被告所為，係犯毒品危害防制條例第十條第一項之施用第
    一級毒品罪及同條第二項之施用第二級毒品罪。其施用第一
    級毒品海洛因、第二級毒品安非他命前、後非法持有第一級
    毒品海洛因、第二級毒品安非他命之低度行為，應分別為其
    施用各該等毒品之高度行為所吸收，均不另論罪。被告先後
    二次施用第一級毒品海洛因之行為、二次施用第二級毒品安
    非他命之行為，時間均緊接，方法亦相同，所犯各係犯罪構
    成要件相同之罪名，顯係基於概括犯意而為，均為連續犯，
    應分別依刑法第五十六條規定論以一罪並加重其刑。原公訴
    意旨雖未敘及犯罪事實欄(二)所述被告施用第一級毒品及第二
    級毒品等犯行，惟此部分與公訴人提起公訴之犯罪事實既有
    連續犯之裁判上一罪關係，應為起訴效力所及，且經檢察官
    移送併案審理（臺灣板橋地方法院檢察署九十四年度毒偵字
    第四一五九號），本院自得併予審理。被告所犯上揭二罪間
    ，罪名有異，犯意各別，應予分論併罰。又被告前於九十年
    間因施用毒品案件，經本院以九十年度板簡字第一三七二號
    判處有期徒刑六月，如易科罰金，以三百元折算一日確定；
    又於同年間因施用毒品案件，經臺灣花蓮地方法院以九十一
    年度訴字第二九號判處有期徒刑八月，被告不服而上訴至臺
    灣高等法院花蓮分院，嗣撤回上訴而確定。上揭二罪復經臺
    灣花蓮地方法院以九十二年度聲字第四三號裁定應執行有期
    徒刑一年一月確定。被告於九十一年七月六日送監執行，於
    九十二年七月二十六日縮短刑期執行完畢，有臺灣高等法院
    被告前案紀錄表一件在卷足憑，其於五年以內再犯本案有期
    徒刑以上之罪，為累犯，應依刑法第四十七條規定加重其刑
    ，並依同法第七十條規定遞予加重其刑。爰審酌被告前已因
    施用毒品，獲得不起訴處分之寬典，復入監執行徒刑，竟仍
    不能戒除毒癮，再次漠視法令禁制而犯本罪，惟其施用毒品
    所生危害，實以自戕身心健康為主，對於他人生命、身體、
    財產等法益，尚無明顯而重大之實害，暨其施用毒品之次數
    、犯罪後坦承犯行之態度等一切情狀，分別量處如主文所示
    之刑，並定應執行刑，以示懲儆。
三、扣案之第一級毒品海洛因一包（驗餘淨重０．０六公克）及
    第二級毒品安非他命一包（毛重０．七公克），不問屬於犯
    人與否，均應依毒品危害防制條例第十八條第一項前段規定
    沒收銷燬之。至被告於九十三年十二月八日下午二時三十分
    許，為警在臺北縣中和巿景平路一二六巷二之二號三樓內查
    獲時，另扣得之第二級毒品安非他命二包、研磨機一臺、塑
    膠墊一片、分裝夾鍊袋五百只、行動電話二具、監視器一組
    、電腦一組、吸食器一組、偽鈔十一張，既均為被告否認為
    其所有，而查獲現場另有翁道廉、王淑婷等人亦涉有持有、
    施用毒品之重嫌，是既查無其他積極證據足認上揭物品係屬
    被告所有供或預備供施用毒品之物，該等物品亦屬其他在場
    人所涉另案之重要證物，自均不宜在本案中宣告沒收，併予
    敘明。
據上論斷，應依刑事訴訟法第二百九十九條第一項前段，毒品危
害防制條例第十條第一項、第二項、第十八條第一項前段，刑法
第十一條前段、第五十六條、第四十七條、第五十一條第五款，
判決如主文。
本案經檢察官陳鴻濤到庭執行職務。
中　　華　　民　　國　　94　　年　　10　  月　　6 　　日
                  刑事第七庭審判長法　官　胡　堅　勤
                                  法　官　李　君　豪
                                  法  官  王　瑜　玲
上列正本證明與原本無異。
如不服本判決，應於判決送達後10日內向本院提出上訴狀（應附
繕本），上訴於臺灣高等法院。
中　　華　　民　　國　　94　　年　　10　　月　　6 　　日
                                  書記官  黃  頌  棻
附錄本案論罪科刑法條全文：
毒品危害防制條例第十條
施用第一級毒品者，處六月以上五年以下有期徒刑。
施用第二級毒品者，處三年以下有期徒刑。
